臺灣桃園地方法院民事簡易判決
110年度壢簡字第1769號
原      告  鍾育錞  
訴訟代理人  翁瑞麟律師
            莊劍郎律師
被      告  胡雅婷  
上列當事人間請求損害賠償事件，本院於民國111年4月26日言詞
辯論終結，判決如下：
    主    文
一、被告應給付原告新臺幣參萬元，及自民國一百一十年十月三
    十日起至清償日止，按年利率百分之五計算之利息。
二、原告其餘之訴駁回。
三、訴訟費用新臺幣參仟貳佰元，由被告負擔新臺幣參佰貳拾元
    ，餘由原告負擔。
四、本判決原告勝訴部分得假執行。
五、原告其餘假執行之聲請駁回。
    事實及理由
一、原告主張：
(一)原告與訴外人張宗穎於民國100年11月26日結婚，婚後感情
    融洽，惟自110年2月中旬後，張宗穎開始以加班為由遲延返
    家，且行為舉止異常，復於同年5月21日無故向原告提出離
    婚協議。原告為查明原因，遂於同年7月1日至張宗穎任職公
    司等待渠下班，竟目睹張宗穎護送被告返家，渠等並在中華
    映管股份有限公司楊梅廠附近擁抱，被告明知張宗穎已婚，
    仍為上開逾越已婚男女正常交往之親密行為。另原告於同年
    7月18日前往被告家中談判，被告亦坦承與張宗穎交往中。
    嗣原告並發現張宗穎鑰匙圈多出一把機車鑰匙，便於同年8
    月29日再次前往被告家中，經被告母親證實為被告機車鑰匙
    ，顯然被告仍與張宗穎交往中。
(二)被告雖辯稱110年7月7日與張宗穎討論保管機車鑰匙時，始
    知悉張宗穎為已婚云云，惟從同年7月18日原告前往被告家
    中談話內容可知，被告已知原告與張宗穎討論離婚事宜已久
    ，而張宗穎於同年8月底方持有被告機車鑰匙，何來於同年7
    月7日與張宗穎討論保管機車鑰匙。又倘被告確實於同年7月
    7日始知悉張宗穎已婚，理應自行避嫌，為何又將機車鑰匙
    交付張宗穎，且從張宗穎與被告於同年10月18日之對話紀錄
    可知，被告當日自醫院離開後便立即與張宗穎聯絡，內容亦
    談及交往之細節、彼此失聯之痛苦、傳送愛意之貼圖，張宗
    穎並表明會愛被告一輩子，顯見被告於知悉張宗穎已婚後，
    仍未加以避嫌、持續與張宗穎交往，逾越普通朋友正常社交
    應有之分際，以此等方式破壞原告婚姻及家庭生活之圓滿，
    侵害原告基於配偶關係之身分法益情節重大，故依民法第18
    4條第1項前段、第195條第1項前段、第3項之規定提起本件
    訴訟。並聲明：1.被告應給付原告新臺幣（下同）30萬元，
    及自起訴狀繕本送達翌日起至清償日止，按年息5%計算之利
    息。2.願供擔保，請求准予宣告假執行。
二、被告則以：伊確實有與張宗穎交往，亦有在同年7月1日跟張
    宗穎在路邊擁抱，但只是朋友間安慰的擁抱，且伊當時不知
    道張宗穎已婚，伊是同年7月7日與張宗穎討論是否可以將伊
    買的新機車鑰匙給張宗穎保管，過兩天張宗穎說可以，伊就
    詢問張宗穎兩人是何關係，張宗穎就表示雖然對伊有好感，
    但他現在已婚，已與原告談離婚一段時間，伊就跟張宗穎說
    等他離婚後，再討論是否交往；同年7月18日原告前來伊家
    中，講一堆聽不清楚的話，被告根本聽不清楚，也沒回答什
    麼；至於同年10月18日之對話紀錄，是因為伊剛好從醫院出
    院，且伊會進醫院與原告及張宗穎有關，所以張宗穎才出於
    關心慰問被告，順便詢問工作事宜，而張宗穎過程有親暱稱
    呼或傳送愛心貼圖，是張宗穎個人行為，伊無法阻止等語資
    為抗辯，並聲明：原告之訴駁回。
三、得心證之理由：
(一)按因故意或過失，不法侵害他人之權利者，負損害賠償責任
    ；不法侵害他人之身體、健康、名譽、自由、信用、隱私、
    貞操，或不法侵害其他人格法益而情節重大者，被害人雖非
    財產上之損害，亦得請求賠償相當之金額；前2項規定，於
    不法侵害他人基於父、母、子、女或配偶關係之身分法益而
    情節重大者，準用之，民法第184條第1項前段、第195條第1
    項前段、第3項分別定有明文。又婚姻係以配偶之共同生活
    為其目的，配偶應互相協力保持其共同生活之圓滿安全及幸
    福，而配偶間互守誠實，係為確保其共同生活之圓滿安全及
    幸福之必要條件，故配偶之一方行為不誠實，破壞共同生活
    之圓滿安全及幸福者，即為違反因婚姻契約之義務而侵害他
    方之權利（最高法院55年台上字第2053判例見解可資參照）
    。又侵害配偶權之行為，並非以性交、猥褻行為為限，倘配
    偶任一方與他人間存有逾越一般社交行為之不正常往來，其
    行為已逾社會一般通念所能容忍之範圍，亦足當之。然何種
    行為屬於逾越一般社交行為之不正常往來，本會隨社會變遷
    有所變化，並非固定，仍須視當前之社會觀念、當事人之背
    景、人際關係、行為情境而定。以現今一般觀念，諸如與異
    性（或同性）單獨同宿、深夜共處一室、擁抱接吻等行為，
    均足以評價為逾越正常人際交往，而侵害配偶身分法益情節
    重大之行為，固較無疑問；但除此之外，如其他人際交往行
    為，依其情節足認有親密交往之意涵者，應亦能認為侵害配
    偶權之行為。另當事人主張有利於己之事實者，就其事實有
    舉證之責任，民事訴訟法第277條前段定有明文。本件原告
    主張被告侵害其配偶權，惟為被告所否認，是依前揭說明，
    自應由原告就被告具侵權行為之成立要件負舉證責任。
(二)經查，原告主張被告與張宗穎於110年7月1日於路上擁抱等
    情，業據其提出照片為證(見本院卷第31頁)，且為被告所不
    爭執，此部分事實應堪認定。惟被告否認斯時已知張宗穎已
    婚，並以前詞置辯。原告雖以110年7月18日之對話譯文、被
    告機車鑰匙照片，欲證明被告111年7月1日已知悉張宗穎已
    婚，惟觀諸110年7月18日對話譯文之內容(見本院卷第15頁)
    ，被告確實承認有與張宗穎交往、擁抱，且知悉張宗穎與原
    告在談離婚等情，惟並無提及被告何時知悉張宗穎已婚，則
    被告於同年7月7日知悉張宗穎已婚前，其與張宗穎交往及擁
    抱，是否有故意過失，似非無疑。另原告提出之鑰匙照片，
    僅有拍攝機車鑰匙，並未顯示拍攝日期、地點，自難以此認
    定被告何時知悉張宗穎已婚，而原告亦未提出其他證據足證
    被告於110年7月1日即知悉張宗穎已婚，自難認被告與張宗
    穎斯時擁抱行為有何侵害配偶權故意過失。
(三)原告復主張被告於知悉張宗穎已婚後，仍未避嫌於110年10
    月18日與張宗穎連繫、傳送曖昧訊息等情，業據原告提出被
    告與張宗穎對話紀錄翻拍照片為證(見本院卷第39至58頁)。
    稽諸上開通訊軟體對話紀錄內容略為：「張：古道西風瘦馬
    、夕陽西下、斷腸人落天涯。被告：小橋流水平沙、夕陽西
    下、斷腸人在天涯。張：嗚，我斷腸人、失聯那幾天，真的
    好昏暗、寶貝！不准有下次。被告：你好昏暗，我是完全不
    知道自己做了什麼。張：生命共同體！我也不知道在做什麼
    了、不餓，也不知道幾點，滿腦子寶貝。被告：知道，我不
    是故意的。...被告：真的，人生重新來過了。張：沒有重
    新來過，我一直都在。被告：嗚...真的，恍然如隔世，他
    這次剪的時間超急的，我覺得沒有剪很好。張：我都愛。..
    .被告：吃完飯，真的很想睡，在醫院都是吃完，躺，然後
    睡一下。我就不唸你了。張：不會，寶貝在，我乖乖（愛心
    擁抱貼圖）。被告：恩，我洗澡去。...被告：感覺，好像
    一切重新來過，小垃圾桶也丟了。張：宗穎愛雅婷一輩子是
    真的」，由上開內容可知張宗穎對被告多次稱呼「寶貝」，
    且對話內容帶有曖昧之意，被告則順著張宗穎之對話內容言
    詞回覆往返，並無拒絕或表示不妥之意，而由對話紀錄已讀
    時間亦可知，被告與張宗穎之對話期間自當日下午4時6分起
    至下午9時21分止，前後長達5小時，顯非普通朋友間之問候
    ，況被告既自陳前有與張宗穎交往，而於110年7月7日知悉
    張宗穎已婚，原告又於110年7月18日至被告家中談判，理應
    與張宗穎保持距離，結束與張宗穎之交往關係，避免原告誤
    會，然被告猶不避嫌仍續與張宗穎為上開長時間對話，衡之
    社會常情及經驗法則，被告行為已逾社會一般通念所能容忍
    之範圍，且達於破壞他人婚姻共同生活之圓滿安全及幸福之
    程度，並致原告精神上受有極大痛苦，自屬情節重大，並與
    原告所受損害間具相當因果關係。是原告主張被告有侵害其
    配偶權之侵權行為且情節重大，請求被告賠償其非財產上損
    害，於法有據，應予准許。
(四)又非財產上損害賠償之數額，應斟酌雙方之身分、地位、資
    力與加害程度，及其他各種情形核定相當之數額，該金額是
    否相當，應依實際加害情形與被害人所受之痛苦及雙方之身
    分、地位、經濟狀況等關係決定之（最高法院51年度台上字
    第223號民事判例見解可資參照）。本院斟酌上述被告侵害
    配偶權之方式、原告因此可能受有之精神上痛苦與兩造間資
    力（見個資卷）等一切情狀，認原告請求慰撫金30萬元，尚
    屬過高，應核減為3萬元，方屬公允。
四、末按給付無確定期限者，債務人於債權人得請求給付時，經
    其催告而未為給付，自受催告時起，負遲延責任。其經債權
    人起訴而送達訴狀，或依督促程序送達支付命令，或為其他
    相類之行為者，與催告有同一之效力；前項催告定有期限者
    ，債務人自期限屆滿時起負遲延責任；遲延之債務，以支付
    金錢為標的者，債權人得請求依法定利率計算之遲延利息；
    應付利息之債務，其利率未經約定，亦無法律可據者，週年
    利率為百分之5，民法第229條第2項、第3項、第233條第1項
    、第203條分別定有明文。經查，本件起訴狀繕本係於110年
    10月29日送達被告，此有本院在卷可查（見本院卷第20頁）
    ，是被告應於110年10月30日起負遲延責任。
五、綜上所述，原告依侵權行為之法律關係，請求被告給付原告
    3萬元，及自110年10月30日起至清償日止，按週年利率5%計
    算之利息，為有理由，應予准許。逾此部分之請求則無理由
    ，應予駁回。
六、本件原告勝訴部分係就民事訴訟法第427條適用簡易程序所
    為被告敗訴之判決，依同法第389條第1項第3款規定，爰依
    職權宣告假執行。又法院應依職權宣告假執行者，本無庸原
    告為聲請，若原告仍聲請願供擔保宣告假執行者，該聲請僅
    在促使法院職權發動，法院仍係本於職權而宣告，自無庸對
    該聲請為准駁之裁判。至原告敗訴部分，其假執行之聲請已
    失其附麗，爰另為駁回假執行聲請之諭知。
七、本件事證已臻明確，兩造其餘攻擊與防禦方法均與判決結果
    不生影響，不再一一論述，附此敘明。
八、訴訟費用負擔之依據：民事訴訟法第79條，爰依職權諭知如
    主文第3項所示。
中　　華　　民　　國　　111 　年　　5 　　月　　12　　日
                  中壢簡易庭      法  官  張博鈞
以上為正本係照原本作成。
如不服本判決，應於送達後20日內，向本院提出上訴狀並表明上
訴理由，如於本判決宣示後送達前提起上訴者，應於判決送達後
20日內補提上訴理由書（須附繕本）。
如委任律師提起上訴者，應一併繳納上訴審裁判費。
中　　華　　民　　國　　111 　年　　5 　　月　　12　　日
                                  書記官  張季容